【裁判字號】    99,重訴,143
【裁判日期】    990831
【裁判案由】    清償借款
【裁判全文】
臺灣高雄地方法院民事判決             99年度重訴字第143號
原      告  台灣中小企業銀行股份有限公司
法定代理人  丁○○
訴訟代理人  甲○○
被      告  同曜科技股份有限公司
兼法定代理  乙○○
人
被      告  丙○○
當事人間請求清償借款事件，本院民國99年8月16日言詞辯論終
結，判決如下：
  主  文
被告同曜科技股份有限公司、乙○○、丙○○等應連帶給付原告
新台幣參仟捌佰貳拾貳萬捌仟貳佰柒拾玖元；其中本金新台幣陸
佰肆拾萬伍仟貳佰捌拾伍元，及如附表編號1 所示之利息、違約
金；其中本金新台幣捌佰萬元，及如附表編號2 所示之利息、違
約金；另其中本金新台幣貳仟參佰捌拾貳萬貳仟玖佰玖拾肆元，
及如附表編號3 、4 、5 、6 、7 所示之利息、違約金。
訴訟費用參拾肆萬捌仟肆佰貳拾肆元由被告連帶負擔。
本判決於原告以新台幣壹仟貳佰柒拾伍萬元供擔保後，得假執行
。
  事實與理由
一、本件被告經合法通知，均無正當理由未於言詞辯論期日到場
    ，核無民事訴訟法第386 條所列各款情形，爰依原告之聲請
    ，由其一造辯論而為判決。
二、被告同曜科技股份有限公司邀同其餘被告乙○○、丙○○為
    連帶保證人於民國98年12月11日分別向原告行申請借款；
  (一) 、民國98年12月11日向原告行申請借款新台幣1000 萬元
         整，並簽立借據乙紙。約定期間自98年12月11日至101
         年12月11日止，利率依本行二年期定儲機動利率加
         2.265%機動計息，即年息3.565%(1.3%+2.265%) ，按
         月攤還本息。並約定借款到期或視為全部到期未立即
         償還時，按約定利率計付遲延利息。逾期償還本金、
         利息或本息時，按借款總餘額，自應償付日起，其逾
         期在6 個月以內者，按上開利率10% ，逾期超過6 個
         月者，按上開利率20% 計算之違約金。
  (二) 、民國98年12月11日向原告行申請借款新台幣800 萬元
         整，並簽立借據乙紙。約定期間自98年12月11日至99
         年12月11止，利率依本行二年期定儲機動利率加2.265
         % 機動計息，即年息3.5%(1.235%+2.265%) ，按月本
         息，本金到期日一次還清。並約定借款到期或視為全
         部到期未立即償還時，按約定利率計付遲延利息。逾
         期償還本金、利息或本息時，按借款總餘額，自應償
         付日起，其逾期在6 個月以內者，按上開利率10% ，
         逾期超過6 個月者，按上開利率20% 計算之違約金。
（三）、民國99年05月25日向原告行申請辦理週轉金貸款融資契
        約並簽訂借款額度新台幣3000萬元契約書乙紙，額度借
        款動用期間自民國99年05月25日起至民國100 年05月25
        日止，循環動用每筆貸款借款利率依本行二年期定期儲
        蓄存款機動利率加2.265%機動計息，即年息3.565%「附
        表編號3 、7(1.3%+2.265%)」、3.5%「附表編號4 、5
        、6(1.235%+2.265%)」；被告分別於民國99年05月25
        日起分別動用五筆借款合計新台幣23,822,994元整( 附
        表編號3 、4 、5 、6 、7)，還款按月繳息乙次，本金
        到期一次清償。並約定借款到期或視為全部到期未立即
        償還時，按約定利率計付遲延利息。逾期償還本金、利
        息或本息時，按借款總餘額，自應償付日起，其逾期在
        6 個月以內者，按上開利率10% ，逾期超過6 個月者，
        按上開利率20% 計算之違約金。
    上開借款第一項( 一) 至99年07月11日止即未依約還款，目
    前尚欠款餘額為6,405,285 元、( 二) 至99年06月11日止即
    未依約還款，目前尚欠款餘額8,000,000 元；第二項額度動
    用借款至99年7 月27日、99年06月27日、99年06月28日、99
    年06月28日，99年06月28日起即未依約還款，目前之欠款餘
    額分別為1,522,994 元、4,000,000 元、2,500,000 元、10
    ,000,000元、5,800,000 元。( 總計38,228,279元) 未為清
    償。被告於民國99年07月16日受台灣地區各金融業支票存款
    戶公告列為拒絕往來戶，被告之信用狀況即已貶落，依據其
    所簽之授信約定書第15條第1 、2 款、第16條第1 款約定上
    列之借款即喪失期限利益並視為全部到期，依法被告等自應
    負連帶給付責任。爰本於金錢借貸之法律關係請求被告連帶
    清償。
三、被告丙○○經合法通知，均未於言詞辯論期日到場，亦未提
    出書狀作何聲明或陳述。
四、按稱消費借貸者，謂當事人一方移轉金錢或其他代替物之所
    有權於他方，而約定他方以種類、品質、數量相同之物返還
    之契約；借用人應於約定期限內，返還與借用物種類、品質
    、數量相同之物；遲延之債務，以支付金錢為標的者，債權
    人得請求依法定利率計算之遲延利息。但約定利率較高者，
    仍從其約定利率；當事人得約定債務人於債務不履行時，應
    支付違約金，民法第474 條第1 項、第478 條前段、第233
    條第1 項及第250 條第1 項分別定有明文。次按稱保證者，
    謂當事人約定，一方於他方之債務人不履行債務時，由其代
    負履行責任之契約；保證債務，除契約另有訂定外，包含主
    債務之利息、違約金、損害賠償及其他從屬於主債務之負擔
    ，民法第739 條及第740 條亦有明文。又保證債務之所謂連
    帶，係指保證人與主債務人負同一債務，對於債權人各負全
    部給付之責任者而言，此觀諸民法第272 條第1 項規定連帶
    債務之文義即明（最高法院45年台上字第1426號判例意旨可
    資參照）。
五、經查，本件原告主張之事實，為被告除丙○○外所自認；而
    被告丙○○於相當時期受合法通知，未於言詞辯論期日到場
    ，亦未提出準備書狀爭執，依民事訴訟法第280 條第3 項、
    第1 項之規定，視同自認。此外，復有原告提出之借據影本
    二份、週轉金貸款契約影本一份、借據影本六份、授信約定
    書影本三份、台灣中小企業銀行連線作業通用查詢單TX－CD
    907-38影本二份、TBB 放款利率歷史資料表影本一份、台灣
    地區各金融業支票存款拒絕往來戶公告資料影本一份等件附
    卷為證，堪認原告之上揭主張為真實。被告乙○○、丙○○
    為本件借款之連帶保證人，自應與被告同曜公司負連帶清償
    之責。從而，原告本於消費借貸及連帶保證之法律關係，請
    求被告連帶給付如附表所示之金額、利息及違約金，洵屬有
    據，應予准許。
六、本件原告全部勝訴，其繳納之第一審訴訟費用即裁判費
    348424元，自應由被告連帶負擔。
七、據上論結，本件原告之訴為有理由，依民事訴訟法第385 條
    第1 項前段、第85條第2項，判決如主文。
中    華    民    國    99    年    8     月    31    日
                  民事第四庭法  官  陳樹村
以上正本係照原本作成。
如對本判決上訴，須於判決送達後20日內向本院提出上訴狀。如
委任律師提起上訴者，應一併繳納上訴審裁判費。
中    華    民    國    99    年    8     月    31    日
                            書記官  葉姿敏

司法院資訊處製作；財團法人民間司法改革基金會備份。
